臺灣臺北地方法院民事簡易判決
110年度北簡字第13902號
原      告  東方麒麟大廈管理委員會

法定代理人  鄭仲修  
訴訟代理人  吳家維律師
            沈元楷律師
被      告  林韋伶  

            中泰資產管理有限公司

法定代理人  高泰山  
共      同
訴訟代理人  高魁志  
上列當事人間請求給付管理費事件，本院於中華民國111年6月8
日言詞辯論終結，判決如下：
    主      文
被告林韋伶應給付原告新臺幣肆佰壹拾壹萬伍仟零貳拾柒元，及
其中新臺幣參佰柒拾柒萬參仟參佰玖拾伍元，自民國一百一十年
九月十二日起至清償日止，及其中新臺幣參拾肆萬壹仟陸佰參拾
貳元，自民國一百一十一年五月十七日起至清償日止，均按週年
利率百分之五計算之利息。
被告中泰資產管理有限公司應給付原告新臺幣貳拾柒萬壹仟玖佰
伍拾陸元，及其中新臺幣壹拾壹萬零陸佰零肆元，自民國一百一
十年九月十二日起至清償日止，及其中新臺幣壹拾陸萬壹仟參佰
伍拾貳元，自民國一百一十一年五月十七日起至清償日止，均按
週年利率百分之五計算之利息。
原告其餘之訴駁回。
訴訟費用新臺幣肆萬肆仟玖佰陸拾陸元由被告林韋伶負擔百分之
九十三，被告中泰資產管理有限公司負擔百分之六，餘由原告負
擔。
本判決第一項得假執行。但被告林韋伶以新臺幣肆佰壹拾壹萬伍
仟零貳拾柒元為原告預供擔保，得免為假執行。
本判決第二項得假執行。但被告中泰資產管理有限公司以新臺幣
貳拾柒萬壹仟玖佰伍拾陸元為原告預供擔保，得免為假執行。
原告其餘假執行之聲請駁回。
    事實及理由
一、按訴狀送達後，原告不得將原訴變更或追加他訴。但擴張或
    減縮應受判決事項之聲明者，不在此限，民事訴訟法第255
    條第1項但書第3款定有明文。原告原起訴聲明為：㈠被告林
    韋伶應給付原告新臺幣（下同）3,787,066元，及自起訴狀
    繕本送達翌日起至清償日止，按週年利率5%計算之利息。㈡
    被告中泰資產管理有限公司(下稱中泰公司)應給付原告110,
    604元，及自起訴狀繕本送達翌日起至清償日止，按週年利
    率5%計算之利息。㈢願供擔保請准宣告假執行，有起訴狀可
    稽(見本院卷第頁)，嗣於訴訟中變更聲明第1、2項為㈠被告
    林韋伶應給付原告4,130,434元，及其中3,787,066元自起訴
    狀繕本送達翌日起至清償日止，及其中343,368元自準備(五
    )狀繕本送達翌日起至清償日止，均按週年利率5%計算之利
    息。㈡被告中泰公司應給付原告271,956元，及其中110,604
    元，自起訴狀繕本送達翌日起至清償日止，及其中161,352
    元，自準備(五)狀繕本送達翌日起至清償日止，均按週年利
    率5%計算之利息，亦有準備(五)狀可憑(見本院卷第505頁)
    ，核其所為，係屬應受判決事項聲明之擴張，依上開規定，
    應予准許。又原告法定代理人原為鄭仲修，嗣於訴訟中變更
    為賴揆智，並聲明承受訴訟，有聲明承受訴訟狀、臺北市政
    府都市發展局民國111年4月28日北市都建字第1116029139號
    函可考(見本院卷第497-502頁)，亦應准許，合先敘明。
二、原告主張：
　㈠被告林韋伶自民國95年5月12日起至110年3月16日止，為東方
    麒麟大廈社區(下稱系爭社區)建物門牌號碼臺北市○○街000
    號、178號B2及180號B2(下稱系爭182號、178號B2及180號B2
    建物)之所有權人，應依系爭社區管理規約(下稱系爭規約)
    按月給付管理費，又依系爭社區規約第13條第2項約定，房
    屋管理費以每坪55元計收，被告林韋伶每月應付之管理費為
    20,169元【計算式：建物面積14.42㎡＋3.82㎡＋848.63㎡＋340.8
    9㎡＋6464.77㎡×7/10000＝1212.2853㎡，1212.2853㎡×0.3025坪/
    ㎡＝366.7163坪，366.7163坪×55元/坪＝20169，元以下四捨五
    入】，被告林韋伶自105年6月起至110年3月16日止，本應給
    付182號、178號B2及180號B2建物之管理費1,160,043元【計
    算式：(57＋16/31)×20169＝0000000，元以下四捨五入】，扣
    除105年9月8日、105年9月29日清償182號建物部分管理費67
    8元，尚積欠管理費1,159,365元；又被告林韋伶自95年5月1
    2日起迄今為系爭社區門牌號碼臺北市○○街000號B2(下稱182
    號B2建物)之所有權人，則被告林韋伶每月應給付之管理費
    為42,704元【計算式：建物面積2068.62㎡＋13.34㎡＋6464.77㎡
    ×770/10000＝2579.7473㎡，2579.7473㎡×0.3025坪/㎡＝780.373
    6坪，780.3736坪×55元/坪＝42921，元以下四捨五入】，被
    告林韋伶自105年6月起至111年4月止，應給付182號B2建物
    之管理費3,031,984元(計算式：42921×71＝0000000，扣除於
    105年9月8日、105年9月29日繳納76,322元，尚積欠管理費2
    ,971,069元，合計4,130,434元(計算式：0000000＋0000000＝
    0000000)。
  ㈡被告林韋伶於110年3月17日將182號、178號B2及180號B2建物
    信託登記給被告中泰公司，是被告中泰公司自該日起為上開
    建物之所有權人，應依系爭規約按月給付管理費，然被告中
    泰公司未按期給付管理費，自110年3月17日起至111年4月累
    積積欠管理費271,956元【計算式：(15/31＋13)×20169＝2719
    56，元以下四捨五入】未付。
　㈢原告已於110年6月25日催告被告林韋伶給付管理費，然未獲
    置理，爰依公寓大廈管理條例第21條規定、系爭規約第13條
    第2項約定起訴，請求被告林韋伶給付管理費4,130,434元，
    及被告中泰公司給付管理費271,956元，為此提起本件訴訟
    等語，並聲明：⒈被告林韋伶應給付原告4,130,434元，及及
    其中3,787,066元自起訴狀繕本送達翌日起至清償日止，及
    其中343,368元自準備(五)狀繕本送達翌日起至清償日止，
    均按週年利率5%計算之利息。㈡被告中泰公司應給付原告271
    ,956元，及其中110,604元，自起訴狀繕本送達翌日起至清
    償日止，及其中161,352元，自準備(五)狀繕本送達翌日起
    至清償日止，均按週年利率5%計算之利息。　
三、被告則以：被告林韋伶原為門牌號碼臺北市○○街000○0號1樓
    、176號B1、178號B2、180號B1及B2、182號1樓及B2等房屋
    之區分所有權人，總面積為2076.42坪，因原告之警衛室及
    管理員室占用被告林韋伶所有之176之1號1樓及182號1樓，
    原告與被告於97年6月17日決議：「一、B1/B2地主管理費(
    每月53,570元)，每月按時繳納。…」，與鈞院99年度簡上字
    第269號、99年度簡字第91號確定判決所示，被告林韋伶所
    有之上開房屋，以總面積2076.42坪計算，被告林韋伶每月
    應給付管理費53,570元相符，可見被告林韋伶依約應按月每
    月每坪25.8元給付管理費(計算式：53570÷2076.42＝25.8)，
    原告於本件主張被告應按每月每坪55元給付管理費，與事實
    不符，無可採信；另查被告所有房地為地下室，有嚴重漏水
    之情形，造成地下室牆壁油漆剝落及發霉情形，即俗稱壁癌
    現象，被告於99年間曾支出150萬元維修，然因「漏水來源
    不是很明確」，負責修之廠商僅就「防止繼續再漏水到地下
    室」，進行「先把漏水的部分敲掉再鋪上止水劑及防水劑」
    之施作，且其保固期也只有1年，此為鈞院99年度簡上字第2
    69號確定判決認定在案，嗣原告遲不就「東方麒麟大廈1樓
    公共設施漏水至系爭房屋之瑕疵為修繕，以致系爭房屋之地
    下二層部分仍有「牆壁布滿因漏水造成油漆剝落及發霉情形
    」，造成被告長期無法使用收益，受有嚴重損害，因屬東方
    麒麟大廈1之游泳池施作不善，加以車道長期重壓，導致坐
    落游泳池及車道下方，屬被告所有之房屋產生天花板水泥大
    量剝落、鋼筋水泥外露及樑柱龜裂等嚴重情況，被告多次口
    頭告知或以存證信函要求原告修復，均未獲置理，十多年來
    不能正常使用而空置，經委請專業廠商估算，被告至少須再
    支出330萬元修繕其中之178號B2、180號B2、182號B2房屋，
    以防止東方麒麟大廈1樓公共設施繼續漏水至系爭房屋，因
    東方麒麟大廈1樓公共設施漏水至系爭房屋，原告與被告於1
    08年5月10日在鈞院108年度北簡移調字第78號給付管理費事
    件達成調解成立，內容略為林韋伶願給付原告3,135,573元
    ，東方麒麟大廈管理委員會願將門牌號碼臺北市○○區○○街00
    0號B2、180號B2、182號B2之漏水修復至不滲漏水狀態，並
    負5年的保固責任，被告林韋伶已依約給付3,135,573元給原
    告，詎原告迄未與被告驗收臺北市○○區○○街000號B2、180號
    B2、182號B2之滲漏水修復工程，為此被告得以此原告應賠
    償之修繕費330萬部分，與原告請求給付之管理費為抵銷抗
    辯；再查，東方麒麟大廈1樓至地下1、2層之電梯、貨梯及
    消防設備等均屬共用部分，依公寓大廈管理條例第10條第2
    項規定，原告負修繕、管理、維護之責甚明，十餘年來原告
    遲不修繕前開電梯、貨梯及消防設備，致被告不能正常使用
    系爭房屋之地下層部分而受有損害，經委請專業廠商估算，
    被告至少須支出585,300元修繕前開1部貨梯(僅貨梯部分，
    不含鐵塔、土木、封外圍、主電源、對講機、稅金、申請升
    降梯許可證、及其他設備電梯門、公設消防設備之保養)，
    據此原告應賠償貨梯修繕費585,300元，與原告請求被告給
    付之管理費為抵銷抗辯；另細繹「東方麒麟大廈警衛室處理
    方案」所載，原告不僅不支付占用期間的補償金，尚跟被告
    要求支付占用房屋期間之管理費，原告受有相當於每月租金
    10,600元之不當得利，雖兩造約定原告應向訴外人漢陽建設
    股份有限公司(下稱漢陽公司)按月收取10,600元，再轉交給
    被告以資補償，姑不論漢陽公司未與兩造達成前揭「東方麒
    麟大廈警衛室處理方案」之協議，本難遽認漢陽公司負按月
    給付被告10,600元之契約上義務，原告既遲未依約向漢陽公
    司收取10,600元並轉交被告，依民法第268條規定之意旨，
    被告林韋伶已於99年3月間將176之1號警衛室之部分建物出
    售，又於110年3月間將182號警衛室之部分建物信託共同被
    告中泰公司，因此被告林韋伶得以原告自97年8月起至99年3
    月止，按月給付被告10,600元之債務，及原告自99年4月起
    至110年3月止，按月給付被告5,300元之債務，與被告林韋
    伶應給付原告之管理費為抵銷抗辯，被告中泰公司得以原告
    自110年4月起至清償日止，按月給付被告中泰公司5,300元
    之債務，與被告中泰公司應給付原告之管理費債務為抵銷，
    原告之訴，於法無據等語，資為抗辯，並聲明：㈠原告之訴
    及假執行之聲請均駁回。㈡如受不利判決，願供擔保請准宣
    告免為假執行。
四、經查，被告林韋伶自95年5月12日起至110年3月16日止，為1
    82號、178號B2及180號B2建物之所有權人，建物總坪數為36
    6.7163坪，被告林韋伶於110年3月17日將上開建物信託登記
    予被告中泰公司；被告林韋伶自95年5月12日起迄今，又為1
    82號B2建物之所有權人，建物總坪數為780.3736坪；被告林
    韋伶於108年9月8日、105年9月29日各繳納管理費38,500元
    ，合計77,000元，有建物登記第二類謄本及臺北市地籍異動
    索引、言詞辯論筆錄、管理費收據可稽(見本院卷第15-37、
    85、137-144、551-553頁)，且為兩造所不爭(見本院卷第51
    2頁)，堪信為真實。
五、本院得心證之理由：
　㈠按區分所有權人或住戶積欠應繳納之公共基金或應分擔或其
    他應負擔之費用已逾二期或達相當金額，經定相當期間催告
    仍不給付者，管理負責人或管理委員會得訴請法院命其給付
    應繳之金額及遲延利息，公寓大廈管理條例第21條定有明文
    。又系爭規約第13條第2項約定：「管理費(月計)：為本社
    區之常年費用(收繳標準由區分所有權人大會決定之)，房屋
    管理費，以每坪每月55元為繳費單位。」、第16條前段約定
    ：「凡社區住戶皆應遵守生活公約，並依照管理委員會所訂
    期限內繳納管理費用及其他應付費用。」(見本院卷第45、4
    7頁)，被告林韋伶為自95年5月12日起至110年3月16日止，
    為182號、178號B2及180號B2建物之所有權人，被告中泰公
    司則自110年3月17日起為182號、178號B2及180號B2建物之
    所有權人、被告林韋伶自95年5月12日起為182號B2建物之所
    有權人，均負有繳納按月以每坪55元計算之管理費義務，被
    告林韋伶積欠管理費，原告已於110年6月25日催告被告林韋
    伶限期繳納積欠之管理費，逾期仍未繳納，原告起訴請求被
    告給付管理費，核屬有據。
　⒈被告林韋伶自95年5月12日起至110年3月16日止，為182號、1
    78號B2及180號B2建物之所有權人，建物總面積為366.7163
    坪，每月應繳納管理費(計算式：366.7163坪×55元/坪＝2016
    9，元以下四捨五入)，自105年6月起至110年3月16日止，應
    給付管理費1,160,043元【計算式：(57＋16/31)×20169＝0000
    000，元以下四捨五入】；又被告林韋伶自95年5月12日起為
    182號B2建物之所有權人，建物總坪數為780.3736坪，然原
    告之182號警衛室使用2484建號(即182號B2)面積13平方公尺
    ，有臺北市松山地政事務所106年11月29日北市松地測字第1
    0632367900號函及所附之土地複丈成果圖可參(見本院卷第5
    55-559頁)，復原告自陳該警衛室為約定共用部分，則關於
    警衛室之面積即不應計算至182號B2之使用面積，故關於182
    號B2建物之總面積應扣除警衛室之面積13平方公尺，為776.
    4410坪【計算式：2068.62㎡＋13.34㎡＋6464.77㎡×770/00000-0
    0㎡＝2566.7473㎡，2566.7473㎡×0.3025坪/㎡＝776.4410坪】，
    每月應給付之管理費為42,704元(計算式：776.4410坪×55元
    /坪＝42704，元以下四捨五入】，自105年6月起至111年4月
    止，應給付管理費3,031,984元(計算式：42704×71＝0000000
    )，合計4,192,027(計算式：0000000＋0000000＝0000000)，
    扣除被告林韋伶於108年9月8日、105年9月29日各繳納管理
    費38,500元，合計77,000元，尚積欠管理費4,115,027元(計
    算式：0000000000000＝0000000)，故原告請求被告林韋伶給
    付管理費4,115,027元，洵屬有據。
　⒉被告林韋伶於110年3月17日將182號、178號B2及180號B2建物
    信託登記給被告中泰公司，有建物登記第一類謄本可考(見
    本院卷第139-144頁)，是被告中泰公司自該日起為上開建物
    之所有權人，應依系爭規約按月給付管理費，被告中泰公司
    自110年3月17日起至111年4月止，共積欠管理費271,956元
    【計算式：(15/31＋13)×20169＝271956，元以下四捨五入】
    ，故原告請求被告中泰公司給付管理費271,956元，亦洵屬
    有據。　　
　㈡次按專有部分、約定專用部分之修繕、管理、維護，由各該
    區分所有權人或約定專用部分之使用人為之，並負擔其費用
    ；共用部分、約定共用部分之修繕、管理、維護，由管理負
    責人或管理委員會為之，其費用由公共基金支付或由區分所
    有權人按其共有之應有部分比例分擔之，但修繕費係因可歸
    責於區分所有權人或住戶之事由所致者，由該區分所有權人
    或住戶負擔，其費用若區分所有權人會議或規約另有規定者
    ，從其規定，公寓大廈管理條例第10條第1項、第2項亦定有
    明文。
　⒈被告抗辯依原告與被告林韋伶於97年6月17日關於東方麒麟大
    廈警衛室處理方案，合意被告林韋伶每月繳納管理費53,570
    元，以總坪數2,076.42坪計算，每月每坪為25.8元(計算式
    ：53570÷2076.42＝25.8)，雖提出東方麒麟大廈警衛室處理
    方案為據(見本院卷第153頁)，然公寓大廈管理費用之收取
    標準應依區分所有權人會議或規約決之，管理委員會僅為區
    分所有權人會議決議事項之執行機關，此觀公寓大廈管理條
    例第3條第9款、第10條第2項後段規定即明，是原告在未經
    區分所有權人會議決議授權，及規約未特別規定之情況下，
    僅得依區分所有權人會議決議及規約內容執行，要無自行決
    定住戶繳交管理費金額或比例之權限，上開東方麒麟大廈警
    衛室處理方案是由原告之主任委員蔡麗美與被告林韋伶所作
    成之協議，惟上開協議內容所作成被告林韋伶每月繳納管理
    費53,570元，折算為每坪25.8元，顯低於系爭規約所約定之
    每坪55元之標準，且該協議並未提請區分所有權人會議決議
    同意，故該協議應屬無效，是被告林韋伶辯稱原告同意以被
    告林韋伶按每月每坪25.8元繳納管理費云云，自非可採。
　⒉被告又辯稱原告未依108年度北簡移調字第78號調解筆錄將地
    下修復至不滲漏水狀態，被告尚須支出3,300,000元修繕費(
    見本院卷第169-170頁)，原告應賠償被告3,300,000元修繕
    費，並主張與原告請求給付之管理費抵銷云云，依原告委託
    訴外人吳宏彥就176號、178號、180號、182號之地下二樓滲
    漏修復工程(下稱系爭修復工程)，已包括本件178號B2、180
    號B2、182號B2，系爭修復工程之保固期間為自驗收合格之
    日起保固5年，且保固期間如有滲濕、漏水、鼓起、油漆剝
    落等其他瑕疵情形，廠商同意無條件負修復之責，而系爭修
    復工程係於109年12月29日完成驗收，依合約保固期間於該
    日起算5年，倘被告主張其所有之B2房至於廠商施工完畢後
    ，又產生漏水之情事為真，因目前仍在保固期間內，廠商依
    約本有無條件修復之責，被告可直接要求廠商負責修繕直至
    不滲漏為止；另證人吳宏彥亦結證稱：我第一次去的時候是
    108年7月左右，管理委員會邀請被告一起到地下室去查看，
    當時屋頂漏水漏的很嚴重，地上有多處積水，積水很嚴重，
    另外很多地方都有在漏水，有很多的漏水點，在108、109年
    間針對這個工程，我們每天都有4到5個人力到現場處理，總
    共做了4、5個月的時間，處理室外的花園、水溝、通風孔、
    排氣孔、一樓的廁所，全聯B1的廁所還有管理委員會公用的
    廁所，室內部分關於水管、天花板牆面有漏水的地方，我們
    都有處理，室外就是用開挖以後重做防水再做復原，室內有
    些地方採用高壓灌注止漏，針對漏點以外地方，我直接將牆
    面刨除用集結止漏的方法，水管的部分更新， 施工半年的
    期間，高泰山及管理委員會的人員都會過來看，如果有我沒
    有注意到的地方，他們都會提醒我，我就及時的處理，當時
    高先生並沒有就我施工的方法做出意見，我修過的地方他有
    說修的不錯，我去估價查看的時候地下二樓並沒有出租，後
    來我進去施工的時候就有部分出租，出租的部分我就沒有辦
    法進入修繕，我只就沒有出租的部分進行修繕，之後承租人
    離開後，高先生有先請我進去就之前沒有修繕的部分做修繕
    ，有些是廁所，有些是機房，天花板也有，我都有進行修繕
    ，此外那裡有漏水，高先生都會通知我，我都會馬上處理，
    109年12月工程完成，全部都沒有滲漏就進行油漆，觀察一
    段時間確定沒有漏水，我才通知管理委員會到現場逐一勘查
    ，驗收後才給付尾款，大概是109年12月中的時候驗收的，
    第一次驗收沒有通過，其中有一個漏點，再經過半個月再做
    第二次驗收，第二次驗收就通過了，修繕過程中被告都沒有
    針對我的工法表示過意見，而且就修繕的結果也表示說不錯
    ，我有在110年12月27日的時候和原告訴代到地下二樓去查
    看現場狀況，(提示原證15，現場照片) 這是110年12月27日
    地下二樓當時的狀態，當時地面或牆面，都沒有積水及漏水
    ，110年12月27日之前被告有帶我去看，又有一兩個漏點滲
    出來，講完之後我就馬上處理，所以110年12月27日當時也
    沒有滲漏水的情形，被告發現有滲漏水的情形都會告訴我，
    他只要告訴我我就會去處理，這一、兩年來都沒有滲漏過的
    ，一般下雨雨季雨量大一點就會忽然跑出新的漏水點，我用
    很多工法，根據不同的滲漏，用不同的工法跟不同的用料，
    例如結構性龜裂滲漏我是用高壓灌注法，高壓灌注法有分淺
    層跟深層藥劑也不同，有些是屬於平均性滲漏，我就用刨除
    的方式處理，因灌注的效果不佳，刨除後再集結(快乾)再防
    水，另外有用到玻纖網，本案比較特珠，因比較老舊，又經
    過幾個工組去施工過，將裡面的結構破壞，修繕驗收後還有
    滲漏都在我保固的範圍，包含新冒出來的漏點我也都負責等
    語(見本院卷第412-416頁)，是依證人上開證述，關於地下
    室二樓之滲漏情形都會負責修繕，則被告辯稱地下室2樓有
    仍有滲漏水情形，可依系爭工程保固約定，請求證人負責修
    繕，被告並無需自行僱工修繕必要，故被告辯稱須支出330
    萬元修繕費，原告應賠償被告330萬元修繕費，並主張與原
    告請求給付之管理費抵銷云云，即屬無據。
　⒊至被告另辯稱因漏水問題其無法正常使用收益，受有6,000,0
    00元之收益損失云云，然被告林韋伶於101年起即陸續將地
    下二樓租給訴外人德克柚木傢俱、臺北市議員李傅中設置競
    選總部、特賣會等，更於108年至110年間出租予大元菸酒公
    司(見本院卷第235-247頁)，則被告上開辯詞，亦難採信。
    況公寓大廈區分所有權人繳納管理費，係依區分所有權人會
    議決議為之，而管理委員會則係區分所有權人會議之執行機
    關，管理費之給付與公寓大廈管理機關之管理行為間，並非
    雙務契約，無對待給付關係之可言，自無同時履行抗辯之適
    用（臺灣高等法院臺中分院99年度上字第58號判決意旨參照
    ），本件被告請求原告修繕漏水與被告給付管理費二者間，
    並非有何對價或對待給付之同時履行抗辯之關係，是被告亦
    不得以此據為拒絕給付本件管理費之理由，併此敘明。
　⒋被告再辯稱東方麒麟大廈1樓至地下1、2層之電梯、貨梯及消
    防設備等均屬共用部分，然原告十餘年來遲不修繕前開電梯
    、貨梯及消防設備，致被告不能正常使用系爭房屋之地下層
    ，被告至少須支出585,300元修繕前開1部貨梯，原告應賠償
    被告貨梯修繕費585,300元，被告主張與原告請求被告給付
    之管理費為抵銷云云，然該貨梯於1樓僅有對外之出入口，
    從社區內部無從前往，當時建商純係作為其地下1、2樓商場
    所使用，且目前地下1、2樓所有人亦自行加設鐵門，前揭貨
    梯既係約定為地下1、2層所有權人即被告專用，乃屬共 有
    部分約定專用之情形，依公寓大廈管理第10條第1項規定，
    應由被告負修繕義務，是關於前揭貨梯之修繕費用585,300
    元，應由被告自行負擔。故被告辯稱至少須支出585,300元
    修繕前開1部貨梯，原告應賠償被告貨梯修繕費585,300元，
    被告主張與原告請求被告給付之管理費為抵銷云云，並無理
    由。
　⒌被告另辯稱依「東方麒麟大廈警衛室處理方案」，每月漢陽
    公司助其10,600元之性質為第三人負擔契約，當漢陽公司不
    給付時，應由原告負損害賠償責任，被告並主張以此金額與
    原告本件請求為抵銷云云，依系爭社區第18屆管理委員會97
    年6月17日第二次會議紀錄討議題6-1之記載：「二、關於警
    衛室產權，由於東方麒麟社區乃善意第三者，漢陽公司願以
    車位出租收入每月補貼10,600元與B1/B2所有權人。」(見本
    院卷第255頁)，則被告辯稱因警衛室占用182號B2，原告受
    有相當於每月租金10,600元之不當得利云云，已有未洽；再
    參東方麒麟大廈警衛室處理方案(見本院卷第153頁)所載：
    「二、漢陽公司每月補助10,600元給B1/B2地主，由東方麒
    麟代收交給B1/B2所有權人(地主)。」，其已明顯記載10,60
    0元係由原告代收轉交給被告，原告只是負責代收並轉交，
    非漢陽公司與被告間補償契約之契約當事人或保證人，前揭
    方案無關於漢陽公司未給付時由原告負給付責任之相關記載
    ，亦非屬第三人負擔契約，縱原告未向漢陽公司代收並轉交
    款項予被告，亦難課以任何賠償責任，故被告辯稱被告林韋
    伶得以原告自97年8月起至99年3月止，按月給付被告10,600
    元之債務，及原告自99年4月起至110年3月止，按月給付被
    告5,300元之債務，與被告林韋伶應給付原告之管理費為抵
    銷抗辯，被告中泰公司得以原告自110年4月起至清償日止，
    按月給付被告中泰公司5,300元之債務，與被告中泰公司應
    給付原告之管理費債務為抵銷云云，亦屬無據。
  ㈢末按遲延之債務，以支付金錢為標的者，債權人得請求依法
    定利率計算之遲延利息；應付利息之債務，其利率未經約定
    ，亦無法律可據者，週年利率為百分之五；給付無確定期限
    者，債務人於債權人得請求給付時，經其催告而未為給付，
    自受催告時起，負遲延責任。其經債權人起訴而送達訴狀，
    或依督促程序送達支付命令，或為其他相類之行為者，與催
    告有同一之效力，民法第233條第1項前段、第203條、第229
    條第2項分別有明文規定。本件原告之請求，核屬無確定期
    限之給付，自應經原告催告未為給付，被告始負遲延責任。
    準此，原告請求被告給付原請求部分自起訴狀繕本送達翌日
    即110年9月12日（見本院卷第101頁）起，擴張請求部分自
    準備(五)狀送達翌日即111年5月17日(見本院卷第570頁)起
    ，均至清償日止，按週年利率5%計算之利息，核無不合，併
    予准許。
六、綜上所述，原告據以提起本訴，請求被告林韋伶給付4,115,
    027元，及其中3,773,395元自起訴狀繕本送達翌日即110年9
    月12日起至清償日止，其中341,632元自準備(五)狀送達翌
    日即111年5月17日起，均至清償日止，按週年利率5%計算之
    利息，並請求被告中泰公司給付原告271,956元，及其中110
    ,604元自起訴狀繕本送達翌日即110年9月12日起至清償日止
    ，及其中161,352元自準備(五)狀送達翌日即111年5月17日
    起，均至清償日止，按週年利率5%計算之利息，均為有理由
    ，應予准許，逾此範圍之請求，為無理由，應予駁回。
七、本件原告勝訴部分係就民事訴訟法第427條訴訟適用簡易程
    序所為被告敗訴之判決，依同法第389條第1項第3款規定，
    應依職權宣告假執行，並依同法第392條第2項規定，依聲請
    宣告被告如預供擔保，得免為假執行。至原告敗訴部分，其
    假執行之聲請亦失所附麗，應併予駁回。
八、本件事證已臻明確，兩造其餘攻擊防禦方法及證據，核與判
    決之結果不生影響，爰不一一論列，併此敘明。
六、訴訟費用負擔之依據：民事訴訟法第79條、第85條第1項但
    書。本件訴訟費用額，依後附計算書確定如主文第4項所示
    金額。
中　　華　　民　　國　　111 　年　　6 　　月　　22　　日
                  臺北簡易庭    法  官  葉藍鸚
訴訟費用計算書
項　　    目               金　額（新臺幣）　　   備　註
第一審裁判費   　 　　     44,966元
合　　　　計　　　         44,966元
以上正本係照原本做成。
如不服本判決，應於判決送達後20日內向本庭提出上訴狀（須按
他造當事人之人數附繕本）。如委任律師提起上訴者，應一併繳
納上訴審裁判費。
中　　華　　民　　國　　111 　年　　6 　　月　　22　　日
                                書記官  林錫欽